【裁判字號】    95,訴,1126
【裁判日期】    951013
【裁判案由】    台灣地區與大陸地區人民關係條例
【裁判全文】
臺灣臺北地方法院刑事判決              95年度訴字第1126號
    公  訴  人  臺灣臺北地方法院檢察署檢察官
    被      告  林正偉
上列被告因妨害風化案件，經檢察官提起公訴（95年度偵字第90
98號），被告於準備程序期日就被訴事實為有罪陳述，本院合議
庭裁定由受命法官獨任進行簡式審判程序，判決如下：
    主  文
甲○○共同連續意圖使女子與他人為性交之行為，而媒介以營利
，處有期徒刑月，如易科罰金，以銀元佰元即新臺幣玖佰元
折算壹日。扣案門號為○○○○○○○○○○號之行動電話壹支
沒收。
    事實及理由
一、本件係經被告於準備程序期日為有罪之陳述，而經本院合議
    庭裁定由受命法官獨任以簡式審判程序加以審理，則依據刑
    事訴訟法第二百七十三條之二、同法第一百五十九條第二項
    之規定，不適用傳聞法則有關限制證據能力之相關規定；並
    得依同法第三百十條之二之準用同法第四百五十四條之規定
    製作略式判決書，依法僅需記載犯罪事實、證據名稱及應適
    用之法條，並得以簡略方式為之，如認定之犯罪事實、證據
    及應適用之法條，與檢察官聲請簡易判決處刑書或起訴書之
    記載相同者，得引用之，合先敘明。
二、本件犯罪事實、證據及應適用之法條，除均引用檢察官起訴
    書中關於被告甲○○記載相同之部分（如附件）外，並將犯
    罪事實第二十九行以下更載為「甲○○與真實姓名、年籍不
    詳，經營應召站之成年人基於意圖使女子與他人為性交行為
    之概括犯意聯絡，自民國（下同）九十五年三月初起，至同
    年四月十七日間，以每日新臺幣（下同）三千元之代價受僱
    應召站擔任應召小姐之司機（俗稱：車伕），‧‧‧」。證
    據增加：「被告甲○○於本院之自白（見本院卷九十五年九
    月二十九日審判筆錄）」。應適用之法條增補：被告行為後
    ，刑法總則編業於九十四年二月二日大幅修正公布，並於九
    十五年七月一日正式施行，其中，刑法第二條第一項固修正
    為：行為後法律有變更者，適用行為時之法律，但行為後之
    法律有利於行為人者，適用最有利於行為人之法律，然而，
    此乃為與刑法第一條罪刑法定主義相互契合、貫徹法律禁止
    溯及既往原則，係規範行為後法律變更所生新舊法律比較適
    用之準據法，故刑法第二條第一項雖經修正，但因屬適用法
    律之「準據法」，本身即無所謂比較新舊法之問題，應逕適
    用裁判時之修正施行後刑法第二條之規定以決定適用之刑罰
    法律。又本次刑法修正之比較新舊法，應就罪刑有關之共犯
    、未遂犯、想像競合犯、牽連犯、連續犯、結合犯，以及累
    犯加重、自首減輕暨其他法定加減原因（如身分加減）與加
    減例等一切情形，綜其全部罪刑之結果而為比較（最高法院
    九十五年五月二十三日九十五年度第八次刑庭會議決議意旨
    可資參照）。而刑法第二百三十一條第一項之罪，法定刑係
    五年以下有期徒刑，「得科十萬元以下罰金」之刑，根據新
    增訂刑法施行法第一條之一：中華民國九十四年一月七日刑
    法修正施行後，刑法分則編所定罰金之貨幣單位為新臺幣。
    九十四年一月七日刑法修正時，刑法分則編未修正之條文定
    有罰金者，自九十四年一月七日刑法修正施行後，就其所定
    數額提高為三十倍。但七十二年六月二十六日至九十四年一
    月七日新增或修正之條文，就其所定數額提高為三倍（另按
    此刑法施行法第一條之一規定，僅係替代罰金罰鍰提高標準
    條例部分條文，與罰金罰鍰提高標準條例罰金額度相同，只
    是貨幣單位由銀元改成新臺幣，並不發生有利、不利之問題
    ，亦非法律變更刑度之條文，並無比較新舊法之問題，應逕
    予適用，附此說明之。）及刑法第三十三條第五款修正為：
    罰金：新臺幣一千元以上，以百元計算之等規定，修正後刑
    法第二百三十一條第一項之罪，所得科處之罰金刑最高為新
    臺幣三十萬元、最低為新臺幣一千元，然若依被告行為時之
    刑罰法律，即刑法第三十三條第五款規定之罰金最低額一元
    予以計算，該罪之罰金刑最高為銀元十萬元，最低額為銀元
    一元，若換算為新臺幣，最高額雖與新法相同均為新臺幣三
    十萬元，但最低額僅為新臺幣三元。因此，比較上述修正前
    、後之刑罰法律，自以被告行為時關於刑法第二百三十一條
    第一項科處罰金刑之法律較有利於被告。又修正前刑法第二
    十八條原規定：「二人以上共同實施犯罪之行為者，皆為正
    犯。」，修正後係規定：「二人以上共同實行犯罪之行為者
    ，皆為正犯。」，其立法理由旨在排除陰謀、預備共同正犯
    之成立，對於著手後，共同實行犯罪構成要件行為者，修正
    前後規定均認應論以共同正犯，並無歧異，本件被告既已著
    手於共同實行犯罪之行為，則修正後之規定並非較有利於被
    告。另按刑法第五十六條連續犯之規定，業於九十四年一月
    七日修正刪除，並於九十五年七月一日施行。故於新法修正
    施行後，被告之數犯罪行為，即須分論併罰，此刪除雖非犯
    罪構成要件之變更，但顯已影響行為人刑罰之法律效果，自
    屬法律有變更，依新法第二條第一項規定，比較新、舊法結
    果，仍應適用較有利於被告之行為時法律即修正前刑法第五
    十六條規定論以連續犯。再被告於犯罪時之刑法第四十一條
    第一項前段係規定：犯最重本刑為五年以下有期徒刑以下之
    刑之罪，而受六個月以下有期徒刑或拘役之宣告，因身體、
    教育、職業、家庭之關係或其他正當事由，執行顯有困難者
    ，得以一元以上三元以下折算一日，易科罰金。被告行為時
    之易科罰金折算標準，修正前罰金罰鍰提高標準條例第二條
    （現已刪除）規定，就其原定數額提高為一百倍折算一日，
    故本件被告行為時之易科罰金折算標準，應以銀元三百元折
    算一日，經折算為新臺幣後，應以新臺幣九百元折算為一日
    。惟九十五年七月一日修正公布施行之刑法第四十一條第一
    項前段則規定：犯最重本刑為五年以下有期徒刑以下之刑之
    罪，而受六個月以下有期徒刑或拘役之宣告者，得以新臺幣
    一千元、二千元或三千元折算一日，易科罰金。均較原新臺
    幣九百元折算一日為高，比較修正前、後之易科罰金之折算
    標準，自以九十五年七月一日修正公布施行前之規定，較有
    利於被告，應依刑法第二條第一項前段適用修正前刑法第四
    十一條第一項前段規定，定其折算標準。綜合上述各條文修
    正前、後之比較，揆諸前揭最高法院決議及修正後刑法第二
    條第一項前段之規定，自以九十五年七月一日修正公布施行
    前之刑法及罰金罰鍰提高標準條例相關規定，對於被告較為
    有利，而應予以適用。至於從刑之沒收部分，因從屬於主刑
    ，故逕適用修正前刑法第三十八條第一項第二款之規定，附
    此說明。
三、爰審酌被告甲○○有前科，素行非佳，此有臺灣高等法院被
    告前案紀錄表可按，其犯罪之動機、目的係為一己私利、犯
    罪之手段及其生活狀況、品行、智識程度、犯罪所生之危害
    程度非輕，並斟酌其自白犯行，顯有悔意，且未浪費大量司
    法資源，犯罪後之態度良好等一切情狀，量處如主文所示之
    刑，併諭知如易科罰金之折算標準。扣案門號為○○○○○
    ○○○○○○號行動電話一支，為被告甲○○所有，供其犯
    罪所用之物，業據其供陳在卷，爰依刑法第三十八條第一項
    第二款之規定宣告沒收。
四、應依刑事訴訟法第二百九十九條第一項前段、第二百七十三
    條之一第一項、第三百十條之二、第四百五十四條，刑法第
    二條第一項前段、修正前刑法第二十八條、第五十六條、第
    二百三十一條第一項、第三十八條第一項第二款，刑法施行
    法第一條之一，修正前罰金罰鍰提高標準條例第二條，現行
    法規所定貨幣單位折算新臺幣條例第二條，判決如主文。
五、如不服本件判決，得自收受送達之日起十日內，向本院提起
    上訴。
本案經檢察官董怡臻到庭執行職務。 
中    華    民    國    95    年    10    月    13    日
                      刑事第十六庭 法  官  徐千惠
上正本證明與原本無異。
如不服本判決，應於判決送達後十日內，向本院提出上訴狀。
                                   書記官  蕭承信
中    華    民    國    95    年    10    月    14    日
附錄論罪科刑法條：
中華民國刑法第231條
（圖利使人為性交或猥褻罪）
意圖使男女與他人為性交或猥褻之行為，而引誘、容留或媒介以
營利者，處5年以下有期徒刑，得併科10萬元以下罰金。以詐術
犯之者，亦同。
公務員包庇他人犯前項之罪者，依前項之規定加重其刑至二分之
一。
附件：（95年度偵字第9098號）

司法院資訊處製作；財團法人民間司法改革基金會備份。
